# 能否并表的问题

提问人：hanjiangliye 时间：2022-12-26 15:43:23
甲市人民政府为了推进当地水环境污染治理，和省环保集团达成了合作意向，由A、B、C三个国企发起成立乙治污公司，其中A公司持股40%，A公司是甲市市属国企，B公司持股30%，B公司代表省环保集团，C公司持股30%，是甲市当地区属国企。乙治污公司董事会有 5 名董事，A公司委派 3 名，B公司、C公司各委派 1 名，董事长由A公司提名董事担任。董事会及股东会职权均按照公司法规定制定。总经理人选由B公司提名，财务负责人人选由A公司提名， 2 名副总经理人选A、C公司各提名 1 名，由董事会聘任。在这种情况下，A公司能否合并治污公司财务报表？
审计机构观点：
虽然A公司在董事会拥有表决权过半数，但总经理及部分高管人选由股东B公司提名，日常生产经营不由A公司控制。而且，控制需要以股权控制为基础，因此，A公司不能将乙公司纳入合并报表范围。
公司观点：
A公司拥有董事会多数表决权，虽然总经理及部分高管由其他股东提名，但最终还是要由董事会聘任，有最后决定权。董事会、股东会职权均按照公司法规定，不存在其他超过法律规定的特别权利。因此，A公司可以合并乙治污公司财务报表。
哪种观点符合准则要求？

回答人：chenyiwei
本案例中的乙治污公司是结构化主体，其董事会、股东会的席位分布和表决权比例不应当是控制权的主要考量因素。而是建议重点考虑以下因素：
1 、B、C在本案例中分别是什么角色？治污项目所使用的技术和日后运营期内的运维服务由谁提供？
2 、该治污项目的投资额为多大，乙治污公司的注册资本又为多大？两者之间的资金缺口由谁主导融资？是否由一方对这些融资本息的偿还承担兜底责任？
3 、各股东在收益分配、亏损分担方面有无特殊安排？

提问人：hanjiangliye 时间：2022-12-30 11:13:18
1 、B主要是可以帮助争取省里资源，C主要是帮助拿到当地治污项目，治污项目使用的技术都是行业内公开的技术，不存在对B、C的技术依赖，运维服务是有乙公司自己执行。
2 、项目公司注册资本 1 亿元，注册资本和项目投资额缺口由项目公司乙公司自行解决，不存在由某个股东承担兜底责任。
3 、各股东在收益分配、亏损承担方面不存在特殊安排，按照持股比例享有。
基本上的乙公司需要自己解决资金缺口，各股东的权利及义务按照公司法约定。

回答人：chenyiwei
该项目公司的日常运作是否主要由A公司负责？项目总投资大于项目公司注册资本金的差额是否主要由A公司负责筹资？如果是，则A可以控制该项目公司。